# 求助陈版：同一控制下吸收合并其持股20%的被投资企业，个别及合并层面财务处理。

提问人：wantness 时间：2018-01-22 20:12:01
求助陈老师， A公司和B公司都是C公司（上市主体）的控股子公司，其中C公司持股A公司100%，C公司持股B公司80%，A公司持股B公司20%。 且A、B两家公司最初都是通过非同一控制下企业合并被纳入最终控制方C公司的合并报表范围， A公司注册资本 5000 万元，B公司注册资本 1000 万元。A公司和B公司于 2017 年 10 月 16 日签署吸收合并协议，A公司吸收B公司而继续存在，B公司依法注销。
合并日A公司个别财务报表层面以及C公司合并报表层面具体的会计处理怎么做呀？

回答人：chenyiwei
A公司：个别报表层面按B公司各项资产、负债（含商誉）在C的合并报表层面的账面价值入账，并核销原先账面上对B的长期股权投资，并按吸收合并协议约定增加实收资本，差额调整资本公积。 A公司如果有其他子公司，需编制合并报表的，则合并报表的编制按《企业会计准则解释第 6 号》第二条规定处理。 C公司：个别报表层面将其对B公司的长期股权投资账面价值并入对A公司的长期股权投资成本，不确认损益、其他综合收益或其他权益变动。 C公司合并报表：属于合并范围内的整合，对合并报表结果无影响。